# 长投问题 A公司持有B公司100%股权，A公司持有C公司40%股权，B公司持有C公司

提问人：zh4lucky 时间：2018-01-28 21:39:32
A公司持有B公司100%股权，A公司持有C公司40%股权，B公司持有C公司30%股权，自然人D持有C公司30%股权。现B公司收购自然人D持有的30%C公司股权，请问此次收购行为性质如何定义，B公司，A公司个别报表以及合并报表的处理原则。

回答人：chenyiwei
在该次交易之前，A控制了C的70%表决权，所以已经取得对C的控制权（假如无其他需考虑的特殊因素，下同）。此次B收购少数股东D所持的C公司30%少数股权，对A的合并报表层面都是按照收购少数股权处理，体现一项权益性交易。 对B而言，则应关注在该次收购交易完成后，B是否取得了对C的直接控制权（即A不再直接控制C，而是通过B间接控制C）。如果B取得了直接控制权，则该交易属于分步交易实现的同一控制下企业合并；如果B未取得对C的直接控制权，则鉴于B本身是A的全资子公司，这一情况表明A仍是直接控制C，B对于本次收购取得的股份继续作为金融资产核算，在A的层面直接编制合并报表。